【裁判字號】    98,親,49
【裁判日期】    990325
【裁判案由】    否認子女
【裁判全文】
臺灣基隆地方法院民事判決                98年度親字第49號
原        告  甲○○
被        告  乙○○
兼法定代理人  丙○○
上列當事人間否認子女事件，本院於中華民國99年3月11日言詞
辯論終結，判決如下：
    主  文
確認被告乙○○非原告自被告丙○○受胎所生之子。
訴訟費用由被告負擔。
    事實及理由
一、原告起訴主張：原告與被告丙○○原係夫妻，嗣於民國98年
    9月3日離婚，被告丙○○於婚姻關係存續期間之97年1月22
    日因案入基隆監獄服刑（於97年2月1日移至屏東監獄），原
    告則於98年7月10 日產下被告乙○○，惟被告乙○○係原告
    自訴外人呂佳軒受胎所生，並非自被告丙○○受胎所生之子
    ，為此依民法第1063條規定，提起本件訴訟，並聲明如主文
    第1項所示。
二、按妻之受胎，係在婚姻關係存續中者，推定其所生子女為婚
    生子女；前項推定，夫妻之一方或子女能證明子女非為婚生
    子女者，得提起否認之訴；前項否認之訴，夫妻之一方自知
    悉該子女非為婚生子女，或子女自知悉其非為婚生子女之時
    起2 年內為之，民法第1063條定有明文。經查，原告與被告
    丙○○原係夫妻，嗣於98年9月3日離婚，被告丙○○於婚姻
    關係存續期間之97年1月22日因案入監服刑，原告則於98 年
    7月10 日產下被告乙○○之事實，有原告提出為被告丙○○
    所不爭執之戶籍謄本、出生證明書為證，並有本院依職權詰
    得被告丙○○全國前案資料、被告丙○○提出之臺灣屏東監
    獄受刑人在監執執刑證明書可按，依前揭規定，被告乙○○
    因係原告與被告丙○○婚姻關係存續中受胎所生而推定為被
    告丙○○之婚生子女。又依法務部調查局DNA 鑑識實驗室訴
    外人呂佳軒與被告乙○○間親子關係之血緣鑑定結果：「依
    據遺傳法則，乙○○之各項DNA 型別與呂佳軒之相對應型別
    均無矛盾，經計算其CPI值為6.414×  以上，研判呂佳軒極
    有可能（機率99.99%以上）為乙○○之生父。有法務部調查
    局DNA鑑識實驗室99年3月23日調科肆字第09900121980號鑑
    定書在卷可憑，堪認被告乙○○非原告自被告丙○○受胎所
    生。從而，原告提出本件否認子女之訴，請求判決如主文第
    1 項所示，於法有據，應予准許。
三、據上論結，本件原告之訴為有理由，依民事訴訟法第85條第
    1 項前段、第78條，判決如主文。
中    華    民    國    99    年    3     月    25    日
                  家事法庭法  官  林淑鳳
以上正本係照原本作成。
如不服本判決，應於判決送達後20日之不變期間內，向本院提出
上訴狀。
中    華    民    國    99    年    3     月    25    日
                          書記官  王鵬勝

司法院資訊處製作；財團法人民間司法改革基金會備份。
